臺灣臺南地方法院刑事判決
111年度易字第768號
公  訴  人  臺灣臺南地方檢察署檢察官
被      告  曾銘興




上列被告因竊盜案件，經檢察官提起公訴（111年度偵字第13576
號），被告於本院審理時就被訴事實為有罪之陳述，經本院裁定
逕以簡式審判程序審理，判決如下：
    主  文
曾銘興犯踰越安全設備侵入住宅竊盜罪，處有期徒刑陸月，如易
科罰金，以新臺幣壹仟元折算壹日；未扣案犯罪所得新臺幣伍仟
陸佰元沒收，於全部或一部不能或不宜執行沒收時，追徵其價額
。
    事  實
一、曾銘興意圖為自己不法之所有，基於竊盜之犯意，於民國11
    1年3月17日2時12分許，在臺南市○區○○路0段000巷00號劉妙
    靖住處（下稱本案房屋），持自備鑰匙開啟本案房屋大門之
    小鐵捲門後，侵入本案房屋內，徒手竊取現金新臺幣（下同
    ）5,600元，於得手後離去。嗣劉妙靖發現遭竊報警，經警
    調閱監視器錄影畫面後，始悉上情。
二、案經劉妙靖訴由臺南市政府警察局第五分局報告臺灣臺南地
    方檢察署檢察官偵查起訴。
    理  由
一、本件被告曾銘興所犯者，非為死刑、無期徒刑、最輕本刑為
    3 年以上有期徒刑之罪，亦非高等法院管轄第一審案件，其
    於審理中，就被訴事實為有罪之陳述（本院卷第52頁），經
    告知其簡式審判程序之旨，並聽取當事人之意見後，本院爰
    依刑事訴訟法第273條之1第1項之規定，裁定進行簡式審判
    程序。且依刑事訴訟法第273條之2規定，不受同法第159條
    第1項、第161條之2、第161條之3、第163條之1及第164條至
    第170條所規定證據能力認定及調查方式之限制，是本案所
    引傳聞證據均有證據能力。至本判決所引用之非供述證據，
    與本案均有關連性，亦無證據證明係實施刑事訴訟程序之公
    務員以不法方式所取得，依刑事訴訟法第158條之4之反面解
    釋，當有證據能力。
二、上揭犯罪事實，業據被告於偵查、審理均坦承不諱（警卷第
    3至8頁；偵卷第51至52頁；本院卷第51至56頁），核與證人
    即告訴人劉妙靖於警詢之證述大致相符（警卷第9至12頁）
    ，並有監視器錄影光碟暨影像擷取畫面40張附卷可稽（警卷
    第26至67頁及卷末證物袋），足徵被告自白與事實相符，堪
    予採信。本案事證已臻明確，被告犯行洵堪認定，應依法論
    科。
三、論罪科刑
㈠、按刑法第321條第1項第2款所謂「毀」係指毀損或毀壞，「越
    」則指踰越或超越，毀與越不以兼有為限，若有其一即克當
    之，是祗要毀壞、踰越或超越門窗、安全設備之行為，使該
    門窗、安全設備喪失防閑作用，即該當於前揭規定之要件（
    最高法院85年度台上字第4517號、93年度台上字第4891號判
    決意旨參照）。而所謂「其他安全設備」，指門窗、牆垣以
    外，依社會通常觀念足認為防盜之一切設備者，即屬相當，
    是住宅使用防止他人進入之鐵捲門亦屬安全設備。查被告於
    起訴書所載時間，以自備之鑰匙開啟本案房屋具有防閑功能
    之鐵捲門，並經該鐵捲門進入本案房屋內竊取告訴人財物，
    核被告所為係犯第321條第1項第1款、第2款之踰越安全設備
    侵入住宅竊盜罪。
㈡、爰以行為人之責任為基礎，審酌被告固罹患胰臟癌第四期，
    有國立成功大學醫學院附設醫院中文診斷證明書在卷可參（
    本院卷第57頁），不思以正途籌措手術費用，竟以踰越本案
    房屋鐵捲門方式侵入房屋內行竊，缺乏對他人財產權尊重之
    觀念，且嚴重破壞人對居家安全及法秩序之信賴，所為殊值
    非難，再衡以被告多年來反覆竊取他人財物，足徵其法治觀
    念顯有偏差。惟念被告始終坦承犯行，態度尚佳，另兼衡被
    告於本院審理時自陳之智識程度、家庭經濟狀況（涉及隱私
    ，不予公開，參本院卷第55頁），復考量被告犯罪方法、犯
    案之動機、不法所得等一切情狀，量處如主文所示之刑，並
    諭知易科罰金之折算標準。
四、沒收
    按犯罪所得，屬於犯罪行為人者，沒收之，於全部或一部不
    能沒收或不宜執行沒收時，追徵其價額，刑法第38條之1第1
    項前段、第3項分別定有明文。查告訴人於警詢時固指稱被
    告竊得現金58,000元、價值40,000元之皮包2個、價值64,00
    0元之手錶2支、價值5,000元手機1支，共計竊得167,000元
    ，惟觀諸卷附監視器錄影畫面及擷圖，被告手上並無皮包等
    物（警卷第49頁），且卷內並無其他證據證明被告有竊取超
    出現金5,600元之財物，是應認被告犯罪所得為5,600元，前
    開犯罪所得未據扣案，亦未實際合法發還告訴人，爰依刑法
    第38條之1第1項前段之規定宣告沒收，並於全部或一部不能
    沒收或不宜執行沒收時，依同條第3項之規定，追徵其價額
    ，在此敘明。
據上論斷，應依刑事訴訟法第273條之1第1項、第299條第1項前
段，刑法第321條第1項第1款、第2款、第41條第1項、第38條之1
第1項前段、第3項，刑法施行法第1條之1，判決如主文。
本案經檢察官蘇榮照提起公訴，檢察官陳于文到庭執行職務。 
中　　華　　民　　國　　111 　年　　8 　　月　　30　　日
　　　　　　　　　刑事第三庭    法　官　茆怡文
以上正本證明與原本無異。
如不服本判決應於收受本判決後20日內向本院提出上訴書狀，並
應敘述具體理由。其未敘述上訴理由者，應於上訴期間屆滿後20
日內向本院補提理由書狀（均須按他造當事人之人數附繕本）「
切勿逕送上級法院」。 
　　　　　　　　　　　　　　　　書記官　薛雯庭
中　　華　　民　　國　　111 　年　　8 　　月　　30　　日
附錄本案論罪科刑法條全文：
中華民國刑法第321條
犯前條第1項、第2項之罪而有下列情形之一者，處6月以上5年以
下有期徒刑，得併科50萬元以下罰金：
一、侵入住宅或有人居住之建築物、船艦或隱匿其內而犯之。
二、毀越門窗、牆垣或其他安全設備而犯之。
三、攜帶兇器而犯之。
四、結夥三人以上而犯之。
五、乘火災、水災或其他災害之際而犯之。
六、在車站、港埠、航空站或其他供水、陸、空公眾運輸之舟、
    車、航空機內而犯之。
前項之未遂犯罰之。